臺灣臺北地方法院刑事判決　　　　　　　94年度易字第1443號
公　訴　人　臺灣臺北地方法院檢察署檢察官
被　　　告　甲○○
上列被告因違反商標法等案件，經檢察官提起公訴（94年度偵字
第6178號），被告於準備程序中就被訴事實為有罪之陳述，本院
合議庭裁定由受命法官獨任進行簡式審判程序，判決如下：
    主  文
甲○○連續行使偽造私文書，足以生損害於他人，處有期徒刑陸
月，如易科罰金以參佰元折算壹日。扣案如附表所示之仿冒商標
之商品共捌拾肆件、筆記型電腦壹台、行動電話壹支、SIM （0
000000000）壹片、PHS上網卡壹片、UPS隨身碟512 MB
壹支、富邦銀行帳號0000000000000存摺壹本及提
款卡壹片、型錄壹本、文件資料壹疊、出貨單參張、包裝用具壹
箱、貨運單壹疊、帳冊壹本、「日通快遞」及「長昱通運」托運
單各壹本、大眾電信股份有限公司PHS 超低電磁波行動電話服務
申請書上「戊○○」署押壹枚均沒收。
    事  實
一、甲○○明知如附表所示之商標圖樣，業經義商固喜歡固喜公
    司、義大利商吉安妮凡賽斯股份有限公司、德商萬寶龍文具
    公司、瑞士商GA募得芳公司、法商路易威登馬爾悌耶公司分
    別向經濟部中央標準局或改制後之智慧財產局申請註冊登記
    獲准，取得使用於如附表所示專用商品之商標專用權，現仍
    於商標專用期間內，非經該等商標專用權人之同意或授權，
    不得於同一或類似商品上，使用相同或近似於前揭商標之圖
    樣，或明知為上開商品而仍為販賣。竟基於偽造文書及意圖
    營利販賣仿冒商標之概括犯意，先於民國92年10月20日，未
    經戊○○之同意，擅自在大眾電信股份有限公司（以下稱大
    眾電信公司）PHS 超低電磁波行動電話服務申請書上，填寫
    戊○○之姓名、身份證統一編號及出生年月日等資料，並在
    「申請人簽章欄」偽造「戊○○」署押一枚，偽造私文書後
    ，持以向大眾電信公司申請門號0000000000號PHS 行動電話
    而行使之，足以生損害於戊○○及大眾電信公司，復於92年
    10月22日，未經戊○○之同意，擅自在雅虎國際資訊股份有
    限公司（以下簡稱雅虎公司）之雅虎奇摩網站上之電子郵件
    申請表格上，鍵入戊○○之姓名、身份證統一編號及出生年
    月日等資料，偽造準私文書後，持以向雅虎公司申請電子郵
    件使用而行使之，足以生損害於戊○○及雅虎公司。繼於93
    年2、3月間某日，向香港網路公司租用網頁主機空間，架設
    「Double A」之英文網站（網址為http://www.a-double168
    .com、http://lv-gucci.com、http://best-lv.com ），並
    於93年6 月間某日撥打臺中地區盤商許庭瑜（業經另案聲請
    簡易判決處刑）之行動電話0000000000號，購入未經上開商
    標權人同意，使用相同於如附表所示之商標圖樣之商品一批
    後，即於93年7月間某日將該批仿冒商標之商品在上開「Dou
    -ble A」網站，以新臺幣（下同）1,600元至4,600元不等之
    價格出售，並留下前開冒用以戊○○名義申請之電子郵件帳
    號stratus20031@yahoo.com，引誘不特定人瀏覽及訂購，且
    在臺北市○○區○○路95巷37號9 樓之住處，利用中華電信
    數據通信分公司ADSL非固定式寬頻網路撥接上網，或以前開
    冒用戊○○名義所申請之PHS行動電話門號0000000000 號撥
    接上網，或在提供無線網路之店家連接網路，發現有網友訂
    貨，則要求對方將款項匯入其於網路上所購買王秀霞在富邦
    商業銀行000-00-000000000號之人頭帳戶，並以貨運方式將
    仿冒商品寄出，連續販賣上開仿冒商標商品予不特定人以牟
    利，共賣出二、三十萬元，獲淨利七、八萬元。嗣於94年1
    月28日16時35分、18時25分及19時許，分別在其上址住處、
    其所使用車牌號碼SU-7368號及BX-7135號自小客車內，為警
    當場查獲，共計扣得筆記型電腦1台、行動電話1支、SIM（
    0000000000）1片、PHS上網卡1片、UPS隨身碟512MB1支、富
    邦銀行帳號0000000000000存摺1本及提款卡1張、型錄1本、
    文件資料1疊、出貨單3張、包裝用具1箱、貨運單1疊、帳冊
    1本、「日通快遞」及「長昱通運」托運單各1本、及如附表
    所示之仿冒商標商品共84件。
二、案經法商路易威登馬爾悌耶公司委由丙○○訴請內政部警政
　　署刑事警察局移送臺灣臺北地方法院檢察署檢察官偵查起訴
    。
    理  由
一、前揭偽造文書及販賣仿冒商標商品之事實，業據被告甲○○
    於本院準備程序及審理時供認不諱（見本院卷94年10月24日
    準備程序筆錄及同年11月28日審判筆錄），核與下列事證相
    符，足認被告自白與事實相符。
  (一)告訴人法商路易威登馬爾悌耶公司之代理人丙○○、被害人
    義商固喜歡固喜公司、德商萬寶龍文具公司之代理人丁○○
    、被害人義大利商吉安妮凡賽斯股份有限公司之代理人乙○○於警詢時分別證述扣案如附表所示之商品為仿冒品等語。
    （見94年度偵字第6178號卷第37、38、43、48頁）
  (二)證人許庭瑜於警詢時之證述（見同上偵卷第58、59頁）。
  (三)經濟部中央標準局商標註冊證、及經濟部智慧財產局商標檢
    索列印資料（見同上偵卷第45至47、51至55頁，本院卷）。
  (四)告訴人法商路易威登馬爾悌耶公司代理人丙○○所出具之鑑
    定報告書及查扣物估價表（見同上偵卷第41、42頁）、被害
    人義商固喜歡固喜公司、德商萬寶龍文具公司之代理人丁○○出具之鑑定報告書（見同上偵卷第44頁）及被害人義大利
    商吉安妮凡賽斯股份有限公司之代理人乙○○出具之偽品鑑
    定報告書（見同上偵卷第49頁）。
  (五)扣案如附表所示之仿冒商標商品共計84件、筆記型電腦1 台
    、行動電話1支、SIM（0000000000）1片、PHS上網卡1 片、
    UPS隨身碟512MB1支、富邦商業銀行帳號0000000000000存摺
    1 本及提款卡1張、型錄1本、文件資料1疊、出貨單3張、包
    裝用具1 箱、貨運單1疊、帳冊1本、「日通快遞」及「長昱
    通運」托運單各1 本可資佐證，以及前開富邦商業銀行帳戶
    之開戶人基本資料及客戶存提紀錄單1 份、前述電子郵件申
    請者基本資料及通聯紀錄、郵件畫面列印資料及上線紀錄、
    上開ADSL非固定式寬頻網路撥接上網之使用者基本資料、「
    Double A」之網站之列印資料、0000000000號PHS 撥接上網
    紀錄、現場及扣押物品照片12張（見同上偵卷第81至104、1
    12至118、14至36、109至110、78至80頁）。
  (六)本院勘驗筆錄、大眾電信公司PHS 超低電磁波行動電話服務
    申請書（見本院卷）。
  (七)綜上所述，本件事證明確，被告有如事實欄所載之犯行堪以
    認定，應予依法論科。
二、按商標，乃為表彰自己營業之商品，以文字、圖形、記號、
    顏色組合或其聯合式，足以使一般商品購買人認識為表彰商
    品之標識，並得藉以與他人之商品相區別，透過註冊取得專
    用權者。而所謂商標之「使用」，係指為行銷之目的，將商
    標用於商品或其包裝、容器、標帖、說明書、價目表或其他
    有關物件上，足以使相關相費者認識其為商標而言，此觀商
    標法第2條、第5條、第6條之規定自明。查扣案如附表編號8
    所示之包裝袋11個，係供包裝仿冒商標之背包等商品使用，
    而一體為被告出售之商品，其上標示有如附表編號8 所示之
    商標圖樣，揆諸前揭說明，亦屬商標之使用。又按以錄音、
    錄影或電磁紀錄藉機器或電腦處理所顯示之聲音、影像或符
    號，足以表示其用意之證明者，依刑法第220條第2項規定，
    以文書論。又文書之行使，每因文書之性質、內容不同而異
    ，就刑法第220條第2項之準文書而言，祇須藉由機器或電腦
    處理，即足以表示其文書之內容，其於行為人將偽造之準私
    文書藉由機器或電腦處理時，已有使用該偽造之準文書，達
    於行使偽造準私文書之程度。是被告未經戊○○之同意，擅
    自在雅虎公司之雅虎奇摩網站之電子郵件申請表格上，鍵入
    戊○○之姓名、身份證統一編號及出生年月日等資料，持以
    向雅虎公司申請電子郵件使用，所為亦構成刑法第216條、
    第210條、第22 0條之行使偽造準私文書罪名。
三、核被告所為，係犯刑法刑法第216條、第210條之行使偽造私
    文書罪、商標法第82條之販賣仿冒商標商品罪。其於大眾電
    信公司PHS 超低電磁波行動電話服務申請書之申請人簽章欄
    內偽造戊○○署押之行為，係偽造該私文書之部分行為，又
    偽造前揭PHS 行電電話申請書即私文書及電子郵件申請準私
    文書後，復持以行使，其偽造之低度行為為行使之高度行為
    所吸收，均不另論罪。被告先後2 次行使偽造私文書及販賣
    仿冒商標犯行，均時間緊接，方法相同，觸犯構成要件相同
    之罪，顯係基於概括犯意為之，為連續犯，分別依刑法第56
    條規定，以一罪論，並加重其刑。其所犯前揭兩罪之間，有
    方法結果之牽連關係，依刑法第55條規定，應從情節較重之
    行使偽造私文書罪處斷。起訴書雖未就被告偽造私文書部分
    提起公訴，惟此部份與前開違反商標法之論罪科刑部分有牽
    連犯之裁判上一罪關係，為起訴效力所及，且經蒞庭檢察官
    予以補充，自應由本院一併予以審理，又被告僅在前開網站
    上張貼仿冒商標商品之照片，並無實際將該等商品陳列在販
    賣處所，是起訴書認被告有公然陳列行為，容有未洽。爰審
    酌被告未有前科之品行、貪圖小利販賣仿冒商標之商品，以
    偽造文書達其販賣仿冒商品之手段、對商標權人及經其授權
    使用之人造成之損害、查扣仿冒商標商品之數量非鉅、犯罪
    後坦承犯行態度良好、頗具悔意、販賣仿冒商標商品之時間
    長短及所得之利益等一切情狀，量處如主文所示之刑，並諭
    知易科罰金之折算標準，以示懲儆。扣案如附表所示之筆記
    型電腦1台、行動電話1支、SIM（0000000000）1片、PHS上
    網卡1片、UPS隨身碟512MB 1支、富邦銀行帳號000000000
    0000存摺1本及提款卡1張、型錄1本、文件資料1疊、出貨單
    3張、包裝用具1箱、貨運單1疊、帳冊1本、「日通快遞」及
    「長昱通運」托運單各1 本，為被告所有，且供被告犯罪或
    預備犯罪之用，業經被告供明在卷，爰依刑法第38條第1 項
    第2 款宣告沒收；扣案如附表所示之仿冒商標商品共84件，
    不問屬於被告與否，均應依商標法第83條規定宣告沒收；又
    大眾電信PHS 超低電磁波行動電話服務申請書上「戊○○」
    署押1枚，雖未經扣案，亦無證據證明業已滅失，不論是否
    為被告所有，依刑法第219條規定，宣告沒收。
據上論斷，應依刑事訴訟法第273條之1 第1項、第299條第1項，
商標法第82條、第83條，刑法第11條前段、第56條、第216 條、
第210條、第219條、第55條、第41條第1項前段、第38條第1項第
2款，罰金罰鍰提高標準條例第2條，判決如主文。
本案經檢察官趙雪瑛到庭執行職務。
中　　華　　民　　國　　94　　年　　11　　月　　30　　日
　　　　　　　　　刑事第五庭法　官　賴秀蘭
以上正本證明與原本無異。
如不服本判決，應於判決送達後10日內，向本院提出上訴狀。
　　　　　　　　　　　　　　書記官　陳惠娟
中　　華　　民　　國　　94　　年　　12　　月　　8 　　日
附錄：本案論罪科刑法條全文
刑法第210條：
偽造、變造私文書，足以生損害於公眾或他人者，處5年以下有
期徒刑。
刑法第216條：
行使第210條至第215條之文書者，依偽造、變造文書或登載不實
事項或使登載不實事項之規定處斷。
商標法第82條：
明知為前條商品而販賣、意圖販賣而陳列、輸出或輸入者，處一
年以下有期徒刑、拘役或科或併科新台幣五萬元以下罰金。
